【裁判字號】    98,交聲,638
【裁判日期】    980630
【裁判案由】    違反道路交通管理處罰條例聲明異議
【裁判全文】
臺灣士林地方法院交通事件裁定         98年度交聲字第638號
原處分機關  交通部公路總局臺北區監理所蘆洲監理站
異  議  人
即受處分人  甲○○○
上列異議人即受處分人因違反道路交通管理處罰條例案件，對於
臺北市交通事件裁決所於民國98年3 月11日所為之裁決（北監蘆
字第裁46-CG0000000號），聲明異議，本院裁定如下：
    主  文
異議駁回。
    理  由
一、按「受處分人，不服第8 條主管機關所為之處罰，得於接到
    裁決書之翌日起二十日內，向管轄地方法院聲明異議。」、
    「交通法庭認聲明異議不合法律上程序或其異議權已經喪失
    者，應以裁定駁回之。」，道路交通管理處罰條例第87條第
    1 項、道路交通案件處理辦法第18條前段分別有明文規定。
    次按處理違反道路交通管理事件，有關文書送達的規定，依
    行政程序法規定；送達，於應受送達人之住居所、事務所或
    營業所為之。但在行政機關辦公處所或他處會晤應受送達人
    時，得於會晤處所為之；於應送達處所不獲會晤應受送達人
    時，得將文書付與有辨別事理能力之同居人、受僱人或應送
    達處所之接收郵件人員，違反道路交通管理事件統一裁罰基
    準及處理細則第5 條、行政程序法第72條第1 項、第73條第
    1 項分別定有明文。
二、經查：本件異議人即受處分人甲○○○自91年7 月8 日起即
    遷入其戶籍地即臺北縣淡水鎮○○路30巷2 弄11號，且至98
    年5 月22日止，其戶籍地均未遷移他址之事實，為異議人所
    不爭執，有受處分人聲明異議狀、交通違規陳述單及其個人
    戶籍資料查詢結果各1 份附卷可稽（見本院卷第5 、10、15
    頁）。而本件原處分機關於民國98年3 月11日所為之裁決書
    ，係按異議人前揭戶籍地址寄送，因未獲會晤異議人本人，
    已於98年3 月12日將文書交與有辨別事理能力之同居人即異
    議人之夫康正興收受（使用異議人之子「康煥榮」之印章蓋
    印），有該所送達證書及異議人戶籍地址之全戶戶籍資料查
    詢結果各1 紙附卷可憑（見本院卷第9 、16頁），揆諸前揭
    說明，自已生合法送達效力，異議人至遲應於98年4 月1 日
    前聲明異議，始為適法。惟受處分人遲至98年4 月10日始具
    狀向原處分機關提出陳述聲明異議，此有該陳述單及其上原
    處分機關收文戳記附卷可憑（見本院卷第10頁），其顯然逾
    法定20日之不變期間，從而，本件異議程序核非適法，且依
    其情形無從補正，自應逕予駁回。
三、據上論斷，應依道路交通案件處理辦法第18條前段，裁定如
    主文。
中    華    民    國    98    年    6     月    30    日
                  交通法庭法  官  黃珮茹
以上正本證明與原本無異。
如不服本裁定應於送達後5日內向本院提出抗告狀。
                          書記官  張馨尹
中    華    民    國    98    年    6     月    30    日


司法院資訊處製作；財團法人民間司法改革基金會備份。
